臺灣嘉義地方法院刑事判決　　　　　　　　　　　　九十三年度簡上字第一二五號
　　上　訴　人　臺灣嘉義地方法院檢察署檢察官
　　被　　　告　丙○○
右列上訴人因被告傷害案件，不服本院九十三年度嘉簡字第三四三號，中華民國九十
三年五月六日第一審判決（聲請簡易判決處刑書案號：臺灣嘉義地方法院檢察署九十
三年度偵字第一三五四號）提起上訴，本院管轄之第二審合議庭判決如左：
    主  文
上訴駁回。
    事  實
一、丙○○前於民國（下同）八十五年間，因違反麻醉藥品管理條例案件，經本院於
    八十五年十月三十日及八十六年九月二十四日，以八十五年度訴字第三八○號及
    八十八年度訴字第六九二號判決分別判處有期徒刑一年二月及五年八月確定，嗣
    定應執行刑為有期徒刑六年八月，於八十八年八月十一日假釋付保護管束，並於
    九十二年二月九日保護管束期滿執行完畢。猶不知悔改，復於九十二年七月四日
    上午六時許，在嘉義市○區○○路二一七號「唱將ＫＴＶ」一０七室內，與乙○○因細故發生口角，竟與三、四名不詳姓名年籍之成年男子，共同基於普通傷害
    他人身體之犯意聯絡，分持在旁之煙灰缸（聲請簡易判決處刑書誤載為鐵棍）或
    徒手毆打乙○○，致乙○○因而受有頭部外傷併頭皮撕裂傷二點五公分、右眼結
    膜下出血、軀幹及四肢多處挫傷之傷害。
二、案經乙○○訴由嘉義市警察局第一分局報告臺灣嘉義地方法院檢察署檢察官聲請
    簡易判決處刑。
    理  由
一、訊據被告丙○○固不否認於右揭時、地目賭告訴人乙○○遭三、四名不詳姓名年
    籍之成年男子共同毆打之情，惟矢口否認有何傷害告訴人之犯行，辯稱：伊並未
    與告訴人發生爭執，亦未動手毆打告訴人，有當時在場之證人甲○○可以證明云
    云。經查：
  (一)被告前揭犯罪事實，業據證人即告訴人於警詢（見警卷第六至十一頁）、檢察官
    訊問時（見偵卷第十至十一頁）及本院審理中（見本院卷第六五至七七頁）迭次
    指訴及陳證綦詳，並有告訴人指認被告之口卡片（見警卷第十二頁）及財團法人
    天主教聖馬爾定醫院驗傷診斷書（見警卷第十三頁）各一紙在卷可佐；復參酌告
    訴人遭毆打後隨即逃離現場並即刻於案發後之當日上午六時四十六分撥打電話報
    警，而由當時執勤之嘉義市警察局第一分局八掌派出所警員賴永結於上開ＫＴＶ
    旁之「小桃子超商」前檳榔攤，發現告訴人身上有明顯打鬥傷痕及血跡，告訴人
    並對其表示在上開ＫＴＶ與人發生衝突而遭多人圍毆之情，有該員警於九十三年
    四月二十一日所具之報告（見警卷第二五頁）一紙附卷足稽，堪認證人即告訴人
    所述情節屬實，可信為真正。
  (二)其次，雖證人甲○○到庭結證稱：案發當時被告並未在包廂內與人起爭執，是看
    到外面有爭執才出去，包廂內亦無人被打，渠看到有人在包廂門口爭執，但沒看
    到有人受傷等語（見簡上卷第七五至七七頁），然證人甲○○與被告為相識四年
    之男女朋友之情，業據證人甲○○證述及被告自承無訛（見簡上卷第七二頁），
    則渠所為之證詞難免偏頗，是否能據為有利被告之認定已非無疑；參以被告對此
    有利於己之證據資料，前於警詢及檢察官偵查時均未提出，亦顯與經驗及論理法
    則有違，從而，證人甲○○所為之上述證言，自難據為有利被告之認定甚明。另
    證人丁○○到庭結證雖稱：被告沒有打告訴人等語；惟復證稱：「（是否認識被
    告？）不認識，和告訴人是朋友。」，「（案發時是否在場？）在現場喝酒，當
    時現場有人打架，何人打何人不清楚。」，「（何人打架？）我看到的是告訴人
    衝出去，因何事出去不清楚，何時出去也不清楚。」，「（和何人一起進入唱將
    ＫＴＶ一○七室？）我與告訴人乙○○。」，「（告訴人有無和被告或包廂內的
    人發生不愉快的事情？）都無。」，「（在包廂待多久？）快一個小時。」，「
    （離開包廂時有無和告訴人一起離開？）無。我們不是一起離開，我有去包廂裡
    面的化妝室沒有看到告訴人，我有問被告說我朋友，他說走出去，我沒有跟出去
    。」，「（進化妝室多久？）上小號的時間。」，「（進化妝室之前告訴人是否
    在包廂內？），有。」，「（你過多久才出去？）沒有多久，外面很吵。」，「
    （你出去有無看到告訴人被打？）我出去時看到他在中庭被打，後來就往門口跑
    掉，我又跟著他追出去，就沒有看到他。」等語（見簡上卷第一二九至一三四頁
    ）；綜觀上開證詞，證人丁○○前證稱有目睹告訴人衝出去，嗣又改稱因沒有見
    到告訴人，而詢問被告，係被告告知告訴人已離開包廂之事，前後已然矛盾，又
    告訴人與證人丁○○係朋友，二人既同往被告之包廂唱歌，復無在包廂內與人發
    生爭執，且在證人丁○○至包廂內之廁所前仍在裏面，卻未告知友人即證人丁○○，而於其上小號之短暫時間內離開包廂，旋在包廂外與人發生爭執，並遭人圍
    毆一節，顯悖於常情，足徵證人丁○○之證述應有隱瞞，而不足採信，亦無法資
    為有利被告之認定。
  (三)綜上所述，被告前揭辯解，顯係事後卸責之詞，委無可採，本案事證明確，被告
    犯行，堪予認定。
二、核被告所為，係犯刑法第二百七十七條第一項之普通傷害罪。被告與不詳姓名年
    籍之成年男子三、四人間，有犯意聯絡及行為分擔，應為共同正犯。又被告於八
    十五年間，因違反麻醉藥品管理條例案件，經本院於八十五年十月三十日及八十
    六年九月二十四日，以八十五年度訴字第三八○號及八十八年度訴字第六九二號
    判決分別判處有期徒刑一年二月及五年八月確定，嗣定應執行刑為有期徒刑六年
    八月，於八十八年八月十一日假釋付保護管束，並於九十二年二月九日保護管束
    期滿執行完畢，此有臺灣嘉義地方法院檢察署刑案資料查註紀錄表及臺灣高等法
    院被告全國前案紀錄表各一份在卷可稽，被告受有期徒刑之執行完畢，五年以內
    再犯有期徒刑之本罪，係累犯，應依刑法第四十七條之規定加重其刑。原審認前
    揭事證明確，援引刑事訴訟法第四百四十九條第一項前段、第四百五十四條第二
    項，刑法第二十八條、第二百七十七條第一項、第四十七條、第四十一條第一項
    前段，罰金罰鍰提高標準條例第一條前段、第二條，逕以簡易判決量處被告有期
    徒刑五月，並諭知易科罰金之折算標準，核其認事用法並無不當，量刑亦甚妥適
    。公訴人循告訴人聲請上訴意旨以量刑過輕為由，指摘原判決不當，為無理由，
    應予駁回。
據上論斷，應依刑事訴訟法第四百五十五條之一第一項、第三項、第三百六十八條，
判決如主文。
本案經檢察官周欣潔到庭執行職務。
中      華      民      國    九十三    年     十一     月      四      日
                             臺灣嘉義地方法院刑事第一庭
                                 審判長  法  官  許  進  國
                                         法  官  林  坤  志
                                         法  官  游  悅  晨
右正本證明與原本無異。
本件不得上訴。
中      華      民      國    九十三    年     十一     月      四      日
                                         書記官  陳  湘  蓉
附錄本案論罪科刑法條：
刑法第二百七十七條第一項：
傷害人之身體或健康者，處三年以下有期徒刑、拘役或一千元以下罰金。
